# 请教陈版，新准则下通过多次交易非同一控制企业合并问题

提问人：ytrdruytr 时间：2014-11-29 11:40:02
新准则下通过多次交易非同一控制企业合并在合并报表中购买方在购买日确认的商誉应为每一单项交易产生的商誉之和，那么以前说的方法：在购买日之前持有的原股权的公允价值加上新付出对价的公允价值之和为基础和购买日被购买方可辨认净资产公允价值相比确认的商誉就同时废除了吗，还是都要？非同一控制下企业合并个别报表和合并报表在新准则下是怎么规定的，能发一下完整的答案吗，麻烦各位大神了，小弟已经找不着北了，谢谢！

回答人：chenyiwei
你所说的“通过多次交易非同一控制企业合并在合并报表中购买方在购买日确认的商誉应为每一单项交易产生的商誉之和”来源于 2006版的准则应用指南，已被《企业会计准则解释第 4 号》第三条和《企业会计准则第 33 号——合并财务报表（ 2014 年修订）》第四十八条规定取代，请以最新规定为准。